臺灣桃園地方法院刑事裁定
111年度單禁沒字第283號
聲  請  人  臺灣桃園地方檢察署檢察官
被      告  莊子賢




上列被告因違反毒品危害防制條例案件（110年度毒偵字第5457
號、第6954號、第7531號及110年度毒偵緝字第253號、第254號
、第255號、第256號、第257號、第258號），經聲請人聲請宣告
沒收（111年度聲沒字第285號），本院裁定如下：
    主  文
扣案如附表所示之物均沒收銷毀之。
    理  由
一、聲請意旨略以：被告莊子賢前因施用毒品案件，經本院以10
    9年度毒聲字第766號裁定送法務部○○○○○○○○附設勒戒所觀察
    、勒戒後，認被告無繼續施用毒品之傾向，並於民國111年1
    月26日依法釋放出所並另案接續執行，有該所111年1月24日
    新戒所衛字第11107002030號函之有無繼續施用毒品傾向評
    估標準紀錄表、有無繼續施用毒品傾向證明書及111年1月26
    日釋放通知各1紙附卷可稽，且經臺灣桃園地方檢察署檢察
    官依毒品危害防制條例第20條第2項前段為不起訴之處分確
    定在案，有臺灣桃園地方檢察署110年度毒偵字第5457號、
    第6954號、第7531號及110年度毒偵緝字第253號、第254號
    、第255號、第256號、第257號、第258號不起訴處分書在卷
    可認。然經扣案之被告所有之㈠甲基安非他命2包（驗前總重
    6.7709公克；109年度毒偵字第5120號之扣案毒品）；㈡甲基
    安非他命6包（驗前總重6.38公克；109年度毒偵字第5384號
    之扣案毒品）；㈢甲基安非他命1包（驗前毛重0.4809公克；
    109年度毒偵字第7190號之扣案毒品）；㈣甲基安非他命3包
    （總毛重2.789公克；110年度毒偵字第7531號之扣案毒品）
    ，經送鑑驗後，確檢出第二級毒品甲基安非他命成份，有詮
    昕科技股份有限公司毒品原物檢驗報告（原樣編號：DE000-
    0000⑴⑵、DJ000-0000、D109偵-1422號）、臺北榮民總醫院1
    10年11月8日北榮毒鑑字第C0000000號毒品成分鑑定書附卷
    可憑，因屬違禁物而尚未處理，爰依法聲請宣告沒收銷毀之
    等語。
二、按違禁物，不問屬於犯罪行為人與否，沒收之；違禁物或專
    科沒收之物得單獨宣告沒收，刑法第38條第1項、第40條第2
    項分別定有明文。又甲基安非他命屬管制之第二級毒品，屬
    違禁物，不得非法持有；查獲之第一、二級毒品及專供製造
    或施用第一、二級毒品之器具，不問屬於犯罪行為人與否，
    均沒收銷燬之，毒品危害防制條例第2條第2項第2款及同條
    例第18條第1項前段亦分別有明文規定。依刑法第11條但書
    即特別法優於普通法之規定，就查獲之第一、二級毒品部分
    ，應依毒品危害防制條例第18條第1項前段規定宣告沒收銷
    燬。
三、經查，被告前因違反毒品危害防制條例案件，經臺灣桃園地
    方檢察署檢察官於111年2月14日以110年度毒偵字第5457號
    、第6954號、第7531號及110年度毒偵緝字第253號、第254
    號、第255號、第256號、第257號、第258號為不起訴處分確
    定等情，經本院職權核閱上開毒偵字、毒偵緝字卷宗無訛，
    並有前開不起訴處分書及臺灣高等法院被告前案紀錄表在卷
    可考。查上開110年度毒偵緝字第253號、第254號、第255號
    （原偵查案號：109年度毒偵字第5120號、第5384號、第719
    0號）、110年度毒偵字第7531號等案件扣案之如附表所示之
    物，經送鑑驗結果，確檢出第二級毒品甲基安非他命成分（
    詳如附表所示）一節，有如附表所示之鑑定書在卷可查，顯
    見附表所示之扣案物品屬毒品危害防制條例第2條第2項第2
    款所列之第二級毒品而屬違禁物無訛，是聲請人聲請沒收上
    開違禁物，於法要無不合，應予准許。又該盛裝毒品之包裝
    袋或包裝容器，以現今所採行之鑑驗方式，包裝袋或包裝容
    器均仍會殘留微量毒品，而無法將之完全析離，亦均應依毒
    品危害防制條例第18條第1項前段之規定，一併諭知沒收銷
    燬之。而鑑驗所耗損之第二級毒品甲基安非他命部分，既經
    鑑定機關取樣而鑑析用罄，足認該部分之毒品業已滅失，爰
    不另宣告沒收銷燬之，附此敘明。
四、依刑事訴訟法第455條之36第2項，毒品危害防制條例第18條
    第1項前段，刑法第11條、第40條第2項，裁定如主文。
中　　華　　民　　國　　111 　年　　5 　　月　　24　　日
                  刑事第十庭    法　官　陳愷璘
以上正本證明與原本無異。
如不服本裁定，應於裁定送達後5 日內向本院提出抗告狀。
　　　　　　　　　　　　　　　  書記官　劉世揚
中　　華　　民　　國　　111 　年　　5 　　月　　24　　日
　　　　　 　　　　　 
附表：
編號 扣案物及數量 偵查案號 鑑驗結果 毒品鑑定書 1 白色結晶體2包 110年度毒偵緝字第253號（原偵查案號：109年度毒偵字第5120號） 檢出第二級毒品甲基安非他命成分（驗前總毛重6.7709公克，取編號1檢驗）     詮昕科技股份有限公司109年8月24日D0000000號毒品原物檢驗報告（109年度毒偵字第5120號卷第127頁） 2 白色結晶6包 110年度毒偵緝字第254號（原偵查案號：109年度毒偵字第5384號） 檢出第二級毒品甲基安非他命成分（驗前總毛重6.38公克，取編號A檢驗） 詮昕科技股份有限公司109年8月31日D0000000號毒品原物檢驗報告（109年度毒偵字第5384號卷第150頁） 3 白色結晶1包 110年度毒偵緝字第255號（原偵查案號：109年度毒偵字第7190號） 檢出第二級毒品甲基安非他命成分（驗前毛重0.4809公克，因鑑驗取用0.0116公克用罄） 詮昕科技股份有限公司109年11月19日D0000000號毒品原物檢驗報告（109年度毒偵字第7190號卷第109頁） 4 白色或透明晶體2 包 110年度毒偵字第7531號 檢出第二級毒品甲基安非他命成分（驗前含袋毛重2.3157公克，驗前淨重1.8011公克，因鑑驗取用0.027公克用罄，驗餘淨重1.7984公克） 臺北榮民總醫院110年11月8日北榮毒鑑字第C0000000號毒品成分鑑定書(一)（110年度毒偵字第7531號卷第155頁） 5 白色或透明晶體1 包 110年度毒偵字第7531號 檢出第二級毒品甲基安非他命成分（驗前含袋毛重0.4733公克，驗前淨重0.2285公克，因鑑驗取用0.0025公克用罄，驗餘淨重0.2260公克） 臺北榮民總醫院110年11月8日北榮毒鑑字第C0000000號毒品成分鑑定書(一)（110年度毒偵字第7531號卷第155頁）